臺灣臺中地方法院行政訴訟判決
110年度交字第116號
原      告  潘煒晨  
被      告  臺中市交通事件裁決處
                      設臺中市○○區○○○路00號
代  表  人  黃士哲    住同上
訴訟代理人  黃曉妍律師
上列當事人間交通裁決事件，原告不服被告民國110年2月18日中
市裁字第68-GU0000000號裁決書，提起行政訴訟，本院判決如下
：
    主  文
原告之訴駁回。
訴訟費用新臺幣參佰元由原告負擔。
    事實及理由
一、程序事項：按行政訴訟法第237 條之7 規定，交通裁決事件
    之裁判，得不經言詞辯論為之。本件屬交通裁決事件，依兩
    造所述各節及卷內資料其事證已臻明確，本院認無經言詞辯
    論之必要，爰不經言詞辯論而為判決。
二、事實概要：訴外人潘麗雅所有號牌928-DNR號普通重型機車
    （下稱系爭車輛）於民國110年1月1日10時0分許，行經臺中
    市豐原區中正路與大豐路五段口，因「一、紅燈左轉。二、
    不服稽查取締逃逸」之違規行為，經臺中市政府警察局豐原
    分局（下稱舉發機關）員警認定該車違反道路交通管理處罰
    條例第53條第1項、第60條第1項之規定，逕行對車主掣開第
    GU0000000號舉發違反道路交通管理事件通知單。車主於到
    案期限檢具事證及應歸責人相關資料，向被告告知應歸責人
    即原告，被告續於110年2月18日以中市裁字第68-GU0000000
    號裁決書（下稱原處分），依道路交通管理處罰條例第53條
    第1項、第63條第1項第3款、第60條第1項及「違反道路交通
    管理事件統一裁罰基準表」之規定，按期限內到案之基準，
    各裁處原告第1階段罰鍰新臺幣1,800元，並記違規點數3點
    及罰鍰新臺幣10,000元，並吊扣機車駕駛執照6個月，合計
    罰鍰新臺幣（下同）11,800元，記違規點數3點，並吊扣機
    車駕駛執照6個月。審酌原告於法定期間內提起行政訴訟，
    即應依「違反道路交通管理事件統一裁罰基準及處理細則」
    第66條第2項規定，俟法院裁判確定後，依其裁判處理，故
    刪除裁決書處罰主文二關於駕駛執照逾期不繳送者之文字記
    載，同時修正罰鍰部分之文字記載，並送達原告。
三、原告主張略以：我當時經過路口騎車中，前進戴安全帽沒有
    看警員，我是真的沒看到沒聽到等語，並聲明：原處分撤銷
    ，訴訟費用由被告負擔。
四、被告答辯則以：
  ㈠本件應適用之法律依據為道路交通管理處罰條例第53條第1項
    及第60條第1項、第63條第1項第3款、第7條之2、第85條第1
    項、道路交通標誌標線號誌設置規則第206條、行政罰法第7
    條第1項等規定。
  ㈡案經轉據舉發機關110年1月27日中市警豐分交字第110000448
    0號函復說明略以：「處理員警報告略以：『於110年1月1日1
    0時0分時在本轄豐原區大豐路五段與中正路口實施守望勤務
    ，發現928-DNR號車駕駛人闖紅燈，經攔查該車，但該車駕
    駛拒絕接受攔查，經核對車籍資料、牌照狀況等無誤後，爰
    依規定以旨揭通知單舉發違規』。經檢視員警採證影像，發
    現本分局員警依法執勤時有吹哨及執勤攔查車輛手勢明確，
    本分局員警舉發尚無不當之處，本案陳情人之行為已符合違
    規要件」。
  ㈢次查舉發機關檢附之採證光碟，確認中山路與大豐路路口全
    景監視器畫面時間0000-00-00 00：00：04時臺中市○○區
    ○○路○○○○○號誌為直行及箭頭綠燈，10：00：52時至
    10：00：57時時一名員警快速至車道上面對來車，以手勢示
    意來車停靠，當時一台機車(下稱系爭車輛)由左下方出現，
    其與員警間並無任何物品遮蔽，卻刻意以向右畫弧方式閃避
    員警駛離現場。
　㈣原告主張被告認不足採。蓋因：從上揭資料顯示，系爭車輛
    於臺中市○○區○○路○○○○號誌為綠燈，大豐路五段號
    誌為紅燈時，沿著大豐路五段行駛並左轉中正路，其行為合
    於「闖紅燈」之要件。系爭車輛朝員警方向駛來，員警見狀
    立即站在系爭車輛正面以手勢示意攔查，當時系爭車輛與員
    警間並無任何物品遮蔽，系爭車輛竟以畫弧方式閃避員警，
    顯係在規避員警稽查，自應受罰等語，並聲明：原告之訴駁
    回，訴訟費用由原告負擔。
五、本院之判斷：
  ㈠按「汽車行駛至交岔路口，其行進、轉彎，應依下列規定：
    一、應遵守燈光號誌或交通指揮人員之指揮，遇有交通指揮
    人員指揮與燈光號誌並用時，以交通指揮人員之指揮為準。
    」、「（第1 項）汽車駕駛人，行經有燈光號誌管制之交岔
    路口闖紅燈者，處新臺幣1千8百元以上5千4百元以下罰鍰。
    。」、「汽車駕駛人有下列各款所列條款之一者，除依原條
    款處罰鍰外，並予記點：三、有……第53條……情形之一者，各
    記違規點數3點。」道路交通安全規則第102條第1項第1款、
    道路交通管理處罰條例第53條第1項及第63條第1項第3款分
    別定有明文。又依違反道路交通管理事件統一裁罰基準表之
    規定，機車駕駛人，行經有燈光號誌管制之交岔路口闖紅燈
    行為，期限內繳納罰鍰或到案聽候裁決者，統一裁罰基準1,
    800元，記違規點數3點。
　㈡次按「汽車駕駛人，駕駛汽車有違反本條例之行為，經交通
    勤務警察或依法令執行交通稽查任務人員制止時，不聽制止
    或拒絕停車接受稽查而逃逸者，除按各該條規定處罰外，處
    新臺幣1萬元以上3萬元以下罰鍰，並吊扣其駕駛執照6個月
    ；汽車駕駛人於5年內違反本項規定2次以上者，處新臺幣3
    萬元罰鍰，並吊扣其駕駛執照1年。」為道路交通管理處罰
    條例第60條第1項所明定。又依違反道路交通管理事件統一
    裁罰基準表之規定，機車駕駛人，駕駛機車有違反本條例之
    行為，經交通勤務警察或依法令執行交通稽查任務人員制止
    時，不聽制止或拒絕停車接受稽查而逃逸，期限內繳納罰鍰
    或到案聽候裁決者，統一裁罰基準10,000元，並吊扣其駕駛
    執照6個月。
  ㈢查本件如事實概要所述之情事，有舉發機關第GU0000000號舉
    發違反道路交通管理事件通知單、舉發機關110年1月27日中
    市警豐分交字第1100004480號函、道路交通管理事件調查表
    、監視器畫面擷圖、原處分、送達證書、違規資料查詢、機
    車車籍查詢、駕駛人基本資料、採證光碟等資料附卷可稽（
    見本院卷第53、61-67、73-83頁），堪信為真實。
  ㈣原告雖主張我當時經過路口騎車中，前進戴安全帽沒有看警
    員，我是真的沒看到沒聽到云云，惟查：
    ⒈本件舉發經過依舉發機關110年1月27日中市警豐分交字第1
      100004480號函復說明略以：「處理員警報告略以：『於11
      0年1月1日10時0分時在本轄豐原區大豐路五段與中正路口
      實施守望勤務，發現928-DNR號車駕駛人闖紅燈，經攔查
      該車，但該車駕駛拒絕接受攔查，經核對車籍資料、牌照
      狀況等無誤後，爰依規定以旨揭通知單舉發違規』。經檢
      視員警採證影像，發現本分局員警依法執勤時有吹哨及執
      勤攔查車輛手勢明確，本分局員警舉發尚無不當之處，本
      案陳情人之行為已符合違規要件」等語（見本院卷第61頁
      ）。
　　⒉復經本院勘驗調查舉發機關提供之採證光碟，製成勘驗筆
      錄附卷為證（見本院卷第87 頁），勘驗結果為：中山路
      與大豐路路口全景監視器畫面時間0000-00-00 00：00：0
      4時臺中市○○區○○路○○○○○號誌為直行及箭頭綠燈，10：00
      ：52時至10：00：57時時一名員警快速至車道上面對來車
      ，以手勢示意來車停靠，當時一台機車(下稱系爭車輛)由
      左下方出現，其與員警間並無任何人、車或物品遮蔽，並
      以向右畫弧方式閃避員警駛離現場。
    ⒊依上開舉發經過及勘驗結果可知，於上開時、地，原告駕
      駛系爭車輛沿臺中市豐原區大豐路五段往北方向行駛至中
      正路，面對該路口號誌為紅燈時穿越停止線進入路口範圍
      ，適為員警當場所目睹，並認定系爭車輛行經燈光號誌管
      制之交岔路口闖紅燈之違規情事，經員警吹哨並輔以手勢
      示意停車，系爭車輛仍未停車，繞過員警後駛離現場等情
      。查本件員警當場眼見原告騎乘系爭車輛於上開時、地闖
      紅燈，故認原告之行為已構成道路交通管理處罰條例第53
      條第1項「駕車行經有燈光號誌管制之交岔路口闖紅燈」
      之規定，而原告不爭執其有於上開時點闖紅燈之事實，但
      主張當時經過路口，因戴安全帽沒看到亦未聽到員警云云
      ，然原告騎乘系爭車輛違規闖紅燈後，員警見狀立即站至
      車道上，吹哨並輔以手勢示意系爭車輛停車，而當時原告
      與員警間並無任何人、車或物品阻擋，原告視線未遭遮蔽
      ，且原告以畫弧之方式閃過員警，足見原告知悉員警有在
      其面前攔查之動作，原告並無不能注意員警正對其進行攔
      查，益徵原告上開主張，不足採信。故原告不顧員警示意
      停車，仍繼續沿電台街往東方向行駛，其舉止已違反道路
      交通管理處罰條例第60條第1項「違反處罰條例之行為，
      拒絕停車接受稽查而逃逸」之規定。被告對原告所為之原
      處分，洵屬有據。
  ㈤綜上所述，原告違規事證明確，被告依法所為原處分並無違
    誤，原告訴請撤銷，為無理由，應予駁回。
六、本件事證已臻明確，兩造其餘主張及陳述，經核於判決結果
    不生影響，爰不逐一論列，附此敘明。
七、本件第一審裁判費為300 元，應由原告負擔，爰確定第一審
    訴訟費用額如主文第2 項所示。
據上論結，本件原告之訴為無理由，依行政訴訟法第237 條之7
、第98條第1 項前段、第237 條之8 第1 項，判決如主文。
中　　華　　民　　國　　110 　年　　11　　月　　8 　　日
　　　　　　　　　行政訴訟庭　法　官　楊萬益
以上正本證明與原本無異。
如不服本判決，應於判決送達後20日內，向本院提出上訴狀，其
未表明上訴理由者，應於提出上訴後20日內向本院補提理由書（
均須按他造人數附繕本）。上訴理由應表明關於原判決所違背之
法令及其具體內容，或依訴訟資料可認為原判決有違背法令之具
體事實。
中　　華　　民　　國　　110 　年　　11　　月　　8 　　日
　　　　　　　　　　　　　　　書記官　林柏名